# 固定资产减值与实际损失差额的处理

提问人：yplxzg 时间：2019-05-06 16:21:50
陈版，您好，
案例背景如下：
2017 年审计时我们对在建工程计提的减值准备 100 万元，借：资产减值损失 100 万
贷：固定资产减值准备 100 万
2018 年审计实际损失 80 万， 20 万的差额在 2018 年应当如何处理？是否能够基于实质重于形式原则，计入营业外收入（报废收益）或资产处置收益？
注：差额产生原因是 2017 年暂估在建工程与实际结算的差异所致。
谢谢陈版的时间！
盼复。

回答人：chenyiwei
在该差异不构成前期差错的前提下，后续期间处置该资产时，实际损失与期初预计损失之间的差额调整资产处置损益，而不是冲减资产减值损失。